【裁判字號】    97,台上,6023
【裁判日期】    971127
【裁判案由】    違反槍砲彈藥刀械管制條例
【裁判全文】
最高法院刑事判決            九十七年度台上字第六０二三號
上  訴  人  甲○○
                    71號
                    號4樓之3
上列上訴人因違反槍砲彈藥刀械管制條例案件，不服台灣高等法
院台中分院中華民國九十七年九月十七日第二審判決（九十七年
度上訴字第一九０一號，起訴案號：台灣台中地方法院檢察署九
十六年度偵字第二九五二四號），提起上訴，本院判決如下：
    主  文
上訴駁回。
    理  由
按刑事訴訟法第三百七十七條規定，上訴於第三審法院，非以判
決違背法令為理由，不得為之。是提起第三審上訴，應以原判決
違背法令為理由，係屬法定要件。如果上訴理由書狀並未依據卷
內訴訟資料，具體指摘原判決不適用何種法則或如何適用不當，
或所指摘原判決違法情事，顯與法律規定得為第三審上訴理由之
違法情形，不相適合時，均應認其上訴為違背法律上之程式，予
以駁回。本件原判決撤銷第一審之判決，改判仍論處上訴人甲○
○未經許可，持有可發射子彈具有殺傷力之改造手槍罪刑，已敘
明其所憑之證據及認定之理由；從形式上觀察，並無判決違背法
令之情形存在。查扣案之(一)改造手槍一支（槍枝管制編號000
0000000號），係仿 BERETTA廠九二ＦＳ型半自動手槍製
造之槍枝，換裝土造金屬槍管而成之改造手槍，擊發性能正常，
可供擊發適用子彈，具有殺傷力；(二)改造手槍一支（槍枝管制編
號0000000000號），係仿 BERETTA廠八四型半自動手
槍製造之槍枝，換裝土造金屬槍管而成之改造手槍，擊發性能正
常，可供擊發適用子彈，具有殺傷力；(三)土造子彈一發，由金屬
彈殼組合金屬彈頭而成，經試射，可擊發，具有殺傷力；(四)制式
子彈一發，係口徑九釐米制式子彈，經試射，可擊發，具有殺傷
力；(五)土造子彈一發，由金屬彈殼組合直徑九釐米金屬彈頭而成
，經試射，可擊發，具有殺傷力；(六)其餘土造子彈三發，經試射
均無法擊發，不具殺傷力等情，業經內政部警政署刑事警察局（
下稱刑事警察局）以檢視法、性能檢驗法及試射法鑑驗明確，有
槍彈鑑定書及其覆函可稽。原判決採為判斷之依據，已詳敘其斟
酌取捨而得心證之理由；復以上訴人請求另送其他機關鑑定，核
無必要，併加說明，屬原審取捨證據及判斷其證明力職權之適法
行使。按刑事訴訟法第三百七十九條第十款所稱應於審判期日調
查之證據，係指與待證事實有重要關係，就其案情確有調查之必
要者而言。此項調查之必要性，上訴理由狀必須具體敘明，若上
訴理由狀就此並未敘明，而依原判決所為之證據上論斷，復足認
其證據調查之聲請，事實審法院縱曾予調查，亦無從動搖原判決
就犯罪事實之認定者，即於判決顯無影響，依刑事訴訟第三百八
十條規定，仍不得據為第三審上訴之合法理由。上訴意旨對於扣
案之槍、彈如送其他機關鑑定，確足以動搖原判決所為之事實認
定，而具有調查之必要性，未加具體敘明，僅泛稱刑事警察局未
實際試射子彈，上開手槍擊發子彈時之單位面積動能為何，可否
穿透人體肉層，尚欠明瞭等語，徒執陳詞為空泛之指摘，難謂符
合第三審上訴之法定要件。復謂上訴人購買槍、彈，係作防身工
具，未曾持之犯案，對於該槍、彈有無殺傷力，亦欠缺辨識能力
云云，持己見為單純事實上之爭執，亦非適法之第三審上訴理由
。其上訴為違背法律上之程式，應予駁回。
據上論結，應依刑事訴訟法第三百九十五條前段，判決如主文。
中    華    民    國  九十七  年   十一   月  二十七  日
                      最高法院刑事第十一庭
                          審判長法官  花  滿  堂
                                法官  黃  正  興
                                法官  陳  東  誥
                                法官  林  錦  芳
                                法官  洪  昌  宏
      本件正本證明與原本無異
                                      書  記  官
中    華    民    國  九十七  年   十二   月    一    日
                                                Ａ


司法院資訊處製作；財團法人民間司法改革基金會備份。
